臺灣彰化地方法院刑事判決　　　　　　　　96年度易字第59號
公　訴　人　臺灣彰化地方法院檢察署檢察官
被　　　告　乙○○
上列被告因竊盜案件，經檢察官聲請簡易判決處刑（95年度偵字
第6686號），本院員林簡易庭認不宜以簡易判決處刑（95年度員
簡字第654 號），簽移本院刑事庭改依通常程序審理，判決如下
：
    主    文
乙○○竊盜，處有期徒刑月，如易科罰金，以新臺幣壹仟元折
算壹日。
    犯罪事實
一、緣因乙○○與丁○○、丙○○於民國95年7 月20日下午至甲○○位在彰化縣員林鎮○○路○ 段446 巷18號之住處找甲○○聊天後，於同日下午6 時50分許，雙方發生口角，甲○○
    乃要求乙○○與丁○○、丙○○離開，並作勢欲毆打渠三人
    ，雙方因而相互叫罵，甲○○遂騎乘伊所有之車牌號碼VNK-
    927 號機車追趕乙○○等三人，嗣因甲○○之母喊叫要甲○○不要鬧事，甲○○乃將尚在發動之機車暫停在伊上開住處
    外之彰化縣員林鎮○○路○ 段434 巷口附近，準備步行回住
    處先安撫伊母親。詎乙○○因恐與丁○○、丙○○三人同騎
    乘一部機車會為警查獲，又思及自己無機車代步，竟萌生為
    自己不法所有之意圖，隨即返回上開巷口，單獨徒手將甲○○尚插著鑰匙之上開機車騎乘駛離現場而竊盜得手；待甲○○聽聞機車加油之聲音，反身追逐而出，只見乙○○已將伊
    所有之機車騎乘遠去。嗣經甲○○報警後，警方於同日下午
    7 時10分許，在彰化縣員林鎮○○路○ 段108 號前，發現乙○○騎乘上開竊得之機車而當場查獲。
二、案經被害人甲○○訴由彰化縣警察局員林分局報請臺灣彰化
    地方法院檢察署檢察官偵查後聲請簡易判決處刑。
    理    由
一、證據能力：
    本案下揭全部卷證所涵括之供述證據及非供述證據，經本院
    依法踐行調查證據程序，公訴人及被告均不爭執各該證據之
    證據能力，且亦查無依法應排除其證據能力之情形，是後述
    所引用證據之證據能力均無疑義，合先敘明。
二、上揭犯罪事實，業據被告於本院96年5 月30日審判時坦承不
    諱（參本院該日審判筆錄第5 、6 頁），核與證人即告訴人
    甲○○於本院審理時結證之情節大致相符（參本院96年5 月
    22日審判筆錄第20-22 頁），而被告確係因與告訴人發生衝
    突，未經告訴人之同意即將告訴人未熄火之機車騎走乙節，
    復經證人丙○○迭於警詢、偵查及本院審理中、證人丁○○
    於偵查及本院審理中證述明確（參95年度偵字第6686號卷第
    19、66、81頁及本院96年5 月22日審判筆錄第4 、14、15頁
    ），另被告上開遭查獲之過程，亦經證人即查獲員警詹國賓
    於偵查中結證明確（參同上偵卷第71、72頁），此外，並有
    贓物認領保管單1 紙、查獲照片2 張及證人丁○○、甲○○
    於96年5 月22日作證時庭繪之犯罪現場簡圖2 紙附卷可稽，
    足徵被告上開於本院審理時所為之任意性自白與事實相符，
    堪予採信。至證人丁○○、丙○○就被告如何將告訴人之機
    車騎走及被告如何遭查獲之證述，雖與被告之供述及證人甲○○之證述有不一致之情形，然本院審酌被告之自白與證人
    甲○○於本院之證述相符，亦與證人詹國賓偵查中之證述相
    符，而證人丁○○、丙○○之證述彼此間亦有不一致之情形
    等情，認應以被告於本院之自白、證人甲○○於本院之證述
    及證人詹國賓偵查中之證述較符合真實而可採；而證人丁○○、丙○○就此部分之證述雖或因記憶錯誤或其他因素，致
    所述與事實不符，但其他部分之證述因與其他證人之證述符
    合，可認與事實相符，自仍得採為本案之證據【按證人所為
    之供述，縱有一部不實，而其他部分經法院認為真實時，該
    部分之證言，仍非不可採為證據（最高法院21年上字第591
    號判例要旨參照）】，附此敘明。
三、又被告前於偵查及本院準備程序時，雖曾辯稱伊係因告訴人
    之機車內有毒品，為了報警，才將上開機車騎走云云，惟查
    ：(1)證人丙○○迭於警詢及本院審理中證稱：被告係於將告
    訴人之機車騎走後，在半路上停車打開機車置物箱，發現裡
    面有安非他命吸食器（其於本院審理時雖證稱係毒品，但當
    日告訴人機車置物箱內之物為安非他命吸食器乙節，有扣押
    物品目錄表附卷可稽，顯見證人此部分之證述應係因時間經
    過較久之記憶錯誤，但其他關於案發主要過程既證述一致，
    應認可以採信），始提及要去報警之事等語（參同上偵卷第
    19頁、本院96年5 月22日審判筆錄第17頁），核與被告嗣於
    本院審理時供稱伊係於將告訴人機車騎走後在半路始打開置
    物箱乙節相符，則被告於騎走告訴人機車時，並不知告訴人
    機車內有安非他命吸食器之事實，應可確定；(2)且證人即被
    告辯稱處理伊報案指認告訴人施用毒品之員警詹國賓亦證稱
    ：其係於告訴人報案機車失竊而至告訴人家中詢問大概情況
    後，帶告訴人返回警局欲製作筆錄時，在途中因告訴人發現
    被告正騎乘他所失竊之機車而查獲被告，被告之前並無到警
    局報案指稱告訴人吸毒等語（參同上偵卷第71頁），核與證
    人甲○○於本院結證之情節相符（參本院96年5 月22日審判
    筆錄第21頁），應堪採信，益徵被告先前辯詞之不足採信。
    是被告於騎走告訴人機車時，並無所謂欲騎去警局報警可言
    ，至堪認定。因此，被告嗣於本院審理時坦承伊係因無機車
    可用，加上擔心三人共同騎乘一部機車會為警查獲，才竊盜
    告訴人上開機車等語，當可採信，併此敘明。
四、綜上，本案事證已臻明確，被告竊盜犯行至堪確定。
五、論罪科刑：
    核被告乙○○所為，係犯刑法第320 條第1 項之普通竊盜罪
    。爰審酌被告並無前科，有臺灣高等法院被告前案紀錄表在
    卷可按，素行良好，本次因欠缺法治觀念而觸犯本案犯行，
    犯罪後於本院審理中已坦承犯行，知所悔悟，態度尚稱良好
    ，且竊得之機車業經告訴人領回，告訴人並當庭表示原諒被
    告，及被告犯罪之動機、目的、手段等一切情狀，量處如主
    文所示之刑，並諭知易科罰金之折算標準，以示懲儆。
據上論斷，應依刑事訴訟法第452 條、第299 條第1 項前段，刑
法第320 條第1 項、第41條第1 項前段，刑法施行法第1 條之1
第1 項、第2 項前段，判決如主文。
本案經檢察官高如應到庭執行職務。
中　　華　　民　　國　　96　　年　　6 　　月　　13　　日
                  刑事第四庭    審判長法  官  周淡怡
                                      法  官  周莉菁
                                      法  官  吳永梁
以上正本證明與原本無異。
如不服本判決，應於判決送達後10日內，向本院提出上訴狀（ 須
附繕本 ）。
告訴人或被害人對於判決如有不服具備理由請求檢察官上訴者，
其上訴期間之計算係以檢察官收受判決正本之日期為準。
中　　華　　民　　國　　96　　年　　6 　　月　　14　　日
                                      書記官  陳美敏
附錄本案論罪科刑法條：
中華民國刑法第320條
意圖為自己或第三人不法之所有，而竊取他人之動產者，為竊盜
罪，處5 年以下有期徒刑、拘役或5 百元以下罰金。
意圖為自己或第三人不法之利益，而竊佔他人之不動產者，依前
項之規定處斷。
前二項之未遂犯罰之。
